臺灣花蓮地方法院民事裁定
110年度消債職聲免字第8號
聲  請  人  
即 債務 人  林予涵

代  理  人  楊蕙怡律師(法扶律師)   
上列當事人聲請免責事件，經本院裁定終止清算程序確定，裁定
如下：
    主  文
債務人林予涵應予免責。
    理  由
一、按法院為終止或終結清算程序之裁定確定後，除別有規定外
    ，應以裁定免除債務人之債務，消費者債務清理條例（下稱
    消債條例）第132條定有明文。又法院裁定開始清算程序後
    ，債務人有薪資、執行業務所得或其他固定收入，扣除自己
    及依法應受其扶養者所必要生活費用之數額後仍有餘額，而
    普通債權人之分配總額低於債務人聲請清算前二年間，可處
    分所得扣除自己及依法應受其扶養者所必要生活費用之數額
    者，法院應為不免責之裁定。但債務人證明經普通債權人全
    體同意者，不在此限，復為同法第133條所明定。另債務人
    有下列各款情形之一者，法院應為不免責之裁定。但債務人
    證明經普通債權人全體同意者，不在此限：一、於七年內曾
    依破產法或本條例規定受免責。二、隱匿、毀損應屬清算財
    團之財產，或為其他不利於債權人之處分。三、捏造債務或
    承認不真實之債務。四、聲請清算前二年內，因消費奢侈商
    品或服務、賭博或其他投機行為，所支出之總額逾該期間可
    處分所得扣除自己及依法應受其扶養者所必要生活費用之半
    數，或所負債務之總額逾聲請清算時無擔保及無優先權債務
    之半數，而生開始清算之原因。五、於清算聲請前一年內，
    已有清算之原因，而隱瞞其事實，使他人與之為交易致生損
    害。六、明知已有清算原因之事實，非基於本人之義務，而
    以特別利於債權人中之一人或數人為目的，提供擔保或消滅
    債務。七、隱匿、毀棄、偽造或變造帳簿或其他會計文件之
    全部或一部，致其財產之狀況不真確。八、故意於財產及收
    入狀況說明書為不實之記載，或有其他故意違反本條例所定
    義務之行為，同法第134條亦有明文。
二、經查：
  ㈠本件債務人林予涵於民國109年5月6日向臺灣臺北地方法院（
    下稱臺北地院）聲請清算，嗣經臺北地院以109年度消債清
    字第96號裁定移轉管轄至本院，復經本院以109年度消債清
    字第10號裁定自109年7月31日下午4時起開始清算程序，又
    本院於110年8月23日以109年度司執消債清字第11號裁定清
    算程序終止等情，業經本院依職權調取上開案卷核閱屬實，
    依首揭規定，本院應裁定是否准許債務人免責。另經詢問全
    體無擔保債權人，對於債務人是否應予免責一節表示意見，
    全體債權人均未表示同意債務人免責。
  ㈡次查，據債務人陳報其聲請清算前2年期間之收入總額約為新
    臺幣（下同）298,300元，此有債務人勞保資料、存摺明細
    、雇主給薪證明書、106及107年度綜合所得稅各類所得資料
    清單影本及財產收入狀況報告書等件可稽（北院卷㈠第101頁
    至103頁、第115頁至139頁、第167頁至191頁），堪予採信
    。據其陳報清算前2年必要生活費用之數額為376,904元即平
    均每月15,704元（376,90424＝15,704.3元），經核未逾越
    衛生福利部公告之110年臺灣省每人每月最低生活費15,946
    元。是債務人聲請清算前2年間可處分所得扣除自己及依法
    應受其扶養者所必要生活費用後已無餘額【計算式：298,30
    0－376,904＝-78,604】，核與消債條例第133條所定不免責要
    件不合，自不得依該規定為不免責之裁定。
　㈢本件復查無債務人有何符合消債條例第134條各款所列之不
    免責事由，自不得依此規定裁定不免責。
三、綜上所述，債務人經法院終止清算程序之裁定確定後，本院
    依消債條例第136條規定通知全體無擔保債權人就債務人是
    否應予免責乙節以書面及到場陳述意見，其等雖表示反對債
    務人免責，並主張債務人有消債條例第133 條及第134條各
    款不免責事由，惟未提出任何事證，且本院依職權調查結果
    ，亦無何證據可資證明，爰審酌債務人收入及支出狀況，與
    其積欠債務之內容、原因等情，認債務人並無前揭條文各款
    所定之情事，依上說明，自應為債務人免責之裁定。
四、爰裁定如主文。
中　　華　　民　　國　　111 　年　　2 　　月　　14　　日
                    消債法庭  法  官  李可文
以上正本係照原本作成。
如不服本裁定，應於裁定送達後10日內向本院提出抗告狀（須按
他造當事人之人數附繕本），並繳納抗告費新臺幣1,000元。
中　　華　　民　　國　　111 　年　　2 　　月　　14　　日
                              書記官  陳雅君